【裁判字號】    97,訴,1671
【裁判日期】    971128
【裁判案由】    毒品危害防制條例
【裁判全文】
臺灣基隆地方法院刑事判決              97年度訴字第1671號
公  訴  人  臺灣基隆地方法院檢察署檢察官
被      告  甲○○
上列被告因毒品危害防制條例案件，經檢察官提起公訴（97年度
毒偵字第2181號），被告於準備程序進行中，就被訴事實為有罪
之陳述，經本院合議庭裁定由受命法官獨任進行簡式審判程序，
判決如下：
    主  文
甲○○施用第一級毒品，累犯，處有期徒刑柒月，扣案之第一級
毒品海洛因壹包（驗餘淨重零點貳伍玖公克）併同無法析離之
包裝袋壹只沒收銷燬之；又施用第二級毒品，累犯，處有期徒刑
肆月；應執行有期徒刑玖月，扣案之第一級毒品海洛因壹包（驗
餘淨重零點貳伍玖公克）併同無法析離之包裝袋壹只沒收銷燬
之。
    事  實
一、甲○○有下列前案紀錄（構成累犯），及施用毒品執行觀察
    、勒戒、強制戒治之紀錄：
  (一)前因肅清煙毒條例等案件，經法院各判處有期徒刑3 年6 月
    、1 年、4 月、1 年10月、6 月、3 年4 月，嗣經臺灣桃園
    地方法院以96年度聲減字第833 號裁定，經減刑後合併定有
    期徒刑2 年6 月確定，甫於民國96年7 月16日執行完畢（構
    成累犯）。
  (二)又因施用毒品案件，經觀察、勒戒後，認有繼續施用毒品之
    傾向，復經法院裁定令入戒治處所施以強制戒治，於93年5
    月18日期滿執行完畢，並由臺灣基隆地方法院檢察署檢察官
    於93年5 月28日，以93年度戒毒偵字第25號為不起訴處分確
    定。
二、詎其猶不知悔改，於前開強制戒治執行完畢釋放後5 年內，
    基於施用第一級毒品海洛因之犯意，於97年8 月25日12時許
    ，在其基隆市○○區○○路5 巷38號3 樓住處，以將海洛因
    倒入注射針筒加水混合注射身體方式，非法施用第一級毒品
    海洛因1 次；另基於施用第二級毒品甲基安非他命之犯意，
    於97年8 月23日12時許，在上址住處，以將甲基安非他命放
    置於玻璃球吸食器內，再用火燒烤吸食煙霧方式，非法施用
    第二級毒品甲基安非他命1 次。嗣於97年8 月25日21時許，
    因形跡可疑，為警在基隆市○○區○○路7 巷口查獲，並扣
    得第一級毒品海洛因1 小包（驗餘淨重0.2359公克），復經
    其同意為警採集其尿液送驗，結果呈嗎啡及甲基安非他命陽
    性反應，始查悉上情。
三、案經基隆市警察局第二分局報告臺灣基隆地方法院檢察署檢
    察官偵查起訴。
    理  由
一、本件被告所犯者非為死刑、無期徒刑、最輕本刑為3 年以上
    有期徒刑之罪或高等法院管轄第一審案件，其於準備程序進
    行中，先就被訴事實為有罪之陳述，經告知其簡式審判程序
    之旨，並聽取公訴人及被告之意見後，本院依刑事訴訟法第
    273 條之1 第1 項之規定，裁定由受命法官獨任進行簡式審
    判程序，且依同法第273 條之2 規定，簡式審判程序之證據
    調查，不受第159 條第1 項、第161 條之2 、第161 條之3
    、第163 條之1 及第164 條至第170 條規定之限制，合先敘
    明。
二、上開事實，業據被告於檢察偵查時及本院準備程序及審理時
    坦承在卷，而被告於上述所示時間、地點為警查獲後採集尿
    液，呈甲基安非他命、安非他命、嗎啡、可待因之陽性反應
    ，此有台灣尖端先進生技醫藥股份有限公司濫用藥物檢驗報
    告1 紙附卷可稽。又扣案扣案之白粉1 小包，經警依菸毒檢
    驗包試劑初步檢驗結果，呈嗎啡、海洛因反應，再送交通部
    民用航空局航空醫務中心鑑驗結果，確含第一級毒品海洛因
    成，驗餘淨重0.2359公克，有基隆市警察局第二分局查獲涉
    嫌毒品危害防制條例毒品初步鑑驗報告單、交通部民用航空
    局航空醫務中心97年9 月9 日航藥鑑字第0974567 號毒品鑑
    定書各1 份在卷可佐。又其前因施用毒品案件，經觀察、勒
    戒後，認有繼續施用毒品之傾向，復經法院裁定令入戒治處
    所施以強制戒治，於93年5 月18日期滿執行完畢，並由臺灣
    基隆地方法院檢察署檢察官於93年5 月25日，以93年度戒毒
    偵字第25號為不起訴處分確定等情，亦有全國施用毒品案件
    紀錄表、臺灣高等法院被告前案紀錄表各1 份附卷足佐。綜
    上所陳，被告於前次強制戒治於93年5 月18日執行完畢，5
    年內再犯本案施用第一、二級毒品海洛因、甲基安非他命，
    罪證明確，犯行洵堪認定，自應依法論科。
三、論罪科刑部分：
  (一)查海洛因、甲基安非他命分係毒品危害防制條例第2 條第2
    項第1 款、第2 款所定之第一級、第二級毒品，核被告所為
    係犯毒品危害防制條例第10條第1 項、第2 項之施用第一級
    、第二級毒品罪。被告持有第一級毒品海洛因及第二級毒品
    甲基安非他命之低度行為，應為施用第一級、第二級毒品之
    高度行為所吸收，不另論罪。被告先後所犯上開2 罪，犯意
    各別，行為不同，應予分論併罰。
  (二)被告前曾受如事實欄所示之有期徒刑執行完畢，有臺灣高等
    法院被告前案紀錄表在卷可按，其於受一、(一)所示有期徒刑
    執行完畢後之5 年內，故意再犯本件有期徒刑以上之罪，為
    累犯，其所犯上開2 罪，均應依刑法第47條第1 項加重其刑
    。
  (三)爰審酌被告犯罪之動機、曾有施用毒品之前科仍不知戒除，
    惟犯罪後坦承犯行，且所犯之施用毒品犯行乃戕害自己身心
    健康，並未危及他人等一切情狀，分別量處如主文所示之刑
    ，併定其應執行之刑。
四、沒收部分：
  (一)扣案之第一級毒品海洛因1 包（驗餘淨重0.2359公克）併同
    無法析離之包裝袋1 只，應整體視為查獲之毒品，依毒品危
    害防制條例第18條第1 項前段之規定，宣告沒收銷燬之（蓋
    無論以何種方式包裝袋與其內裝之毒品，包裝袋內均會有極
    微量毒品殘留，故上述包裝袋應整體視為查獲毒品，一併依
    前揭規定宣告沒收銷燬之，參見最高法院95年度臺上字第37
    39號、第7354號判決）。
據上論斷，應依刑事訴訟法第273 條之1 第1 項、第299 條第1
項前段，毒品危害防制條例第10條第1 項、第2 項、第18條第1
項前段、第23條第2 項，刑法第11條、第47條第1 項、第51條第
5 款，判決如主文。
本案經檢察官乙○○到庭執行職務。
中    華    民    國    97    年    11    月    28    日
                  刑事第三庭法  官  黃永定
以上正本證明與原本無異。
如不服本判決應於收受本判決後10日內向本院提出上訴書狀，其
未敘述上訴理由者，並得於提起上訴後10日內向本院補提理由書
狀（均須按他造當事人之人數附繕本）「切勿逕送上級法院」。
中    華    民    國    97    年    11    月    28    日
                            書記官  劉珍珍
附錄本案所犯法條：
毒品危害防制條例第10條：
I施用第一級毒品者，處 6 月以上 5 年以下有期徒刑。
II施用第二級毒品者，處 3 年以下有期徒刑。


司法院資訊處製作；財團法人民間司法改革基金會備份。
